臺灣臺南地方法院民事判決
109年度訴字第447號
原      告  邱榮風  
訴訟代理人  陳進長律師
被      告  鄧垂莊  
            余志宏  
上列一人之
訴訟代理人  吳明澤律師
上列當事人間確認買賣關係不存在事件，經本院於民國110年3月
11日言詞辯論終結，判決如下：
    主    　文
原告之訴駁回。
訴訟費用由原告負擔。
    事實及理由
一、原告主張：
  ㈠原告與被告鄧垂莊於民國（下同）93年11月8日結婚，原告於
    101年1月間購買坐落臺南市○○區○○段000地號（即重測前西
    港區大塭寮段293-17地號）土地，及其上同段157建號（即
    重測前西港區大塭寮段246建號）建物（門牌號碼為臺南市○
    ○區○○里○○○000號之8，下稱系爭房地）。原告當時因積欠卡
    債，無法以自己名義登記，故借用鄧垂莊之名義購買並借名
    登記在其名下（下稱系爭借名登記契約）。惟原告與鄧垂莊
    搬入系爭房地居住不久，鄧垂莊即經常離家，前雖曾經原告
    於104年4月27日報警尋獲，然其並未返家，嗣至109年間因
    有自稱系爭房地之所有權人要求原告搬離，伊始知悉鄧垂莊
    竟於104年12月間以買賣原因將系爭房地移轉登記予被告余
    志宏。然原告買受系爭房地時，因自有資金不足，曾以鄧垂
    莊名義向臺南市下營區農會（下稱下營農會）辦理抵押貸款
    ，是系爭房地設定有下營區農會之抵押權，原告至今仍持續
    向下營農會繳納貸款本息。而余志宏於104年間受移轉系爭
    房地時，何以未要求鄧垂莊塗銷該抵押權之負擔，又該二人
    如係約定由余志宏承受該抵押權之貸款債務，又何以未向下
    營農會變更抵押人及債務人，且余志宏於數年後才要求原告
    搬離交付系爭房地，顯有違常情，是其二人間之買賣應屬通
    謀虛偽之意思表示而無效。
  ㈡又系爭房地係原告借用鄧垂莊之名義所購買及登記，依民法
    第549條之規定，原告得隨時終止委任契約，是以本件起訴
    狀繕本之送達，向鄧垂莊終止借名登記契約，是伊二人間之
    借名登記契約既已終止，原告自得依借名登記關係終止後之
    請求權，請求鄧垂莊應將系爭房地之所有權移轉登記予原告
    ，並依民法第242條之規定，代位鄧垂莊請求余志宏應將系
    爭房地之所有權移轉登記予以塗銷。
  ㈢雖余志宏提出鄧垂莊所簽發共計155萬9,100元之本票，以及
    鄧垂莊所簽發之60萬元收據，然均不能證明其二人間真有金
    錢借貸關係。余志宏雖另陳稱其係以340萬元向鄧垂莊購買
    系爭房地之情詞，然伊於100 年11月間以165萬元購入系爭
    房地，本院於104年9月30日第1次拍賣底價亦僅為285萬，余
    志宏卻願於104 年12月間以340萬元買受，明顯與系爭房地
    之市場行情不相當，況依實價登錄查詢，與系爭房地同區段
    同屋齡同面積之不動產，於同時期成交價亦為165 萬元至18
    0萬元，系爭房地位於偏僻郊區，生活機能不方便，其增值
    幅度及投資狀況均不佳，如余志宏真喜愛系爭房地，藉由法
    院拍賣買受，不僅產權清楚（抵押權可塗銷），價格亦絕對
    低於340 萬元，是其於撤回強制執行後，又以高價買受系爭
    房地，已有違反常情而有可疑之處。
  ㈣退言之，縱余志宏陳稱鄧垂莊積欠其借款1,559,100 元，及
    其以340 萬元向鄧垂莊購買系爭房地為真，然扣除該借款金
    額後，余志宏理應再支付鄧垂莊184萬900元，縱再扣除下營
    區農會之抵押債權餘額116萬806元，余志宏亦應再支付鄧垂
    莊68萬094元，惟其至今未能證明買賣之價金支付證明，是
    其與鄧垂莊就系爭房地應無買賣關係存在。再者，鄧垂莊10
    4 年簽訂買賣契約時，早未與原告同住，何必另簽立租賃契
    約，因此合理懷疑該租賃契約乃原告起訴後臨訟杜撰，況一
    般租約之租金通常是固定，豈會以浮動方式計算租金，原告
    每月繳納之貸款金額，從8000元到1萬6,000元不等，余志宏
    陳稱租金係按原貸款本息計算之情詞，明顯違反常情，且其
    依照原告提出之匯款單整理，竟有部分月份沒有支付租金，
    然原告每月均按期繳納貸款，僅部分匯款單未保存，更足證
    被告二人所簽訂之租賃契約係臨訟杜撰。
  ㈤並聲明：
　1.確認鄧垂莊與余志宏就系爭房地之買賣關係不存在。
　2.鄧垂莊與余志宏就系爭房地於104年12月25日以買賣原因所
    為之所有權移轉登記應予塗銷。
　3.鄧垂莊應將系爭房地所有權移轉登記予原告。
二、被告方面：
甲、余志宏答辯：
　㈠鄧垂莊前經友人介紹，持其所簽發之60萬元本票1紙（發票日
    102年9月5日、付款日102年12月5日），及系爭房地權狀向
    伊借款60萬元，並於103年1月7日以系爭房地為伊設定擔保
    債權總金額60萬元之抵押權（第二順位）；嗣鄧垂莊又陸續
    以其所簽發之本票11張，向伊借款95萬9,100元，合計1,559
    ,100元等情，前經伊聲請本院核發104年度司促字第6219號
    及104年度司促字第6220號支付命令確定，並聲請本院以104
    年度司執字第53593號強制執行事件（下稱前案執行），於1
    04年7月1日查封鄧垂莊之系爭房地，並於104年9月30日進行
    第1次拍賣程序，鄭垂莊於法院查封時亦在場，並於查封筆
    錄及指封切結簽名。
　㈡而於前案第1次拍賣程序後，伊與鄧垂莊商議承受系爭房地，
    雙方乃於104年12月12日訂定不動產買賣合約書，約定伊以3
    40萬元向鄧垂莊購買系爭房地，各期價金均以鄧垂莊積欠伊
    之未償債務抵充（雙方自行估算），並由伊承受鄧垂莊積欠
    下營農會之貸款餘額（下營農會當時陳報之債權本金為116
    萬806元），以此結清鄧垂莊之債務，而於104年12月25日辦
    理所有權移轉登記。之後，鄧垂莊再與伊商議承租系爭房地
    供其與家人續住，雙方另於104年12月15日訂定租賃契約書
    ，由鄧垂莊承租系爭房地至105年12月15日為期1年，約定租
    金由鄧垂莊依原下營農會貸款應納本息金額計算，並由鄧垂
    莊繳入原貸款銀行帳戶扣抵貸款，此由原告提出之下營農會
    匯款回條，可證實其清償紀錄。嗣至系爭房地租期屆滿前，
    伊無法聯絡鄧垂莊商議續租或遷讓房屋，因其家人仍居住於
    系爭房地，並有依原租約匯入貸款帳戶抵償本息至108年12
    月31日為止，尚無欠租情事，但自109年起即未再匯款抵償
    貸款本息，伊始以欠租為由，通知原告遷讓房屋之事。
　㈢原告雖主張系爭房地為其借名登記在鄧垂莊名下，然依其提
    出之不動產買賣契約書，原告乃列為買方之代理人，且借名
    登記契約之效力，亦僅契約相對人受約束，並不得以之對抗
    善意第三人，鄧垂莊為系爭房地所有權人，其所為之處分行
    為，應受法律之保護。原告雖另陳稱伊與鄧垂莊間之買賣係
    虛偽意思表示云云，然伊二人於104年12月15日簽立之買賣
    價金340萬元，遠高前案執行第1次拍賣低價285萬元，顯示
    伊係以相對高價買受系爭房地，原告之臆測陳詞，顯無可採
    。
　㈣又伊承擔鄧垂莊下營農會第一順位之抵押債務，無非信任其
    對系爭房地所有權登記之效力，鄧垂莊可自由處分其名下之
    不動產，無須得原告事前同意，坊間以夫妻互為贈與財產之
    實例甚多，既登記予鄧垂莊名下，即為其所有，縱其間存有
    借名登記契約，亦不得以此對抗善意第三人。是原告自不得
    其與鄧垂莊間之內部關係，主張伊與鄧垂莊間之買賣關係不
    存在。
　㈤並聲明：原告之訴駁回。
乙、鄧垂莊部分：其於本院最後一次言詞辯論到場陳稱不同意原
    告之請求，因為系爭房地是伊自己買的，伊當時在工廠工作
    ，有錢支付，當初貸款106幾萬，自備款約6萬元，貸款是伊
    拿錢給原告去繳納，因為伊不會寫中文匯款單。伊因為打牌
    輸錢，在外面欠很多錢，經朋友介紹請余志宏幫忙，向他借
    100多萬，後來伊將房子賣給他，總共賣340萬元，過戶後伊
    有拿到賣房子的錢大概70萬元，伊與原告結婚後，原告有時
    有工作，有時沒有，伊賺錢養自己及小孩，原告很少在家，
    偶爾才會買東西回家，原告現使用之機車，車款也是伊支付
    的等語（見本院訴卷第503-509頁）。
三、兩造不爭執事項（見本院訴卷第329-330頁）：
　㈠原告與鄧垂莊（越南國人）於93年11月8日結婚，二人於98年
    間共同生育1子，鄧垂莊於98年8月4日取得我國國籍，並於9
    9年9月15日初設戶籍。
　㈡原告於100年11月22日代理鄧垂莊與賣方簽立系爭房地之買賣
    契約文件，買賣總價款為165萬元，簽約款10萬元及完稅款1
    5萬元為原告所支付；尾款140萬元係於101年1月3日以系爭
    房地向下營農會設定抵押權貸款支付賣方，貸款債務人及設
    定義務人為鄧垂莊，賣方並於同日以買賣原因將系爭房地移
    轉登記予鄧垂莊。交屋後，原告與鄧垂莊及子搬入系爭房屋
    居住，並於同年2月8日將戶籍遷入至今。
　㈢下營農會貸款，係由原告自101年2月起匯款至鄧垂莊之貸款
    帳戶繳納本息至109年7月。
　㈣系爭房地於101年間購買時所發給之所有權狀正本，現由原告
    保管中，104年以前的稅捐均由原告繳納。
　㈤余志宏持有鄧垂莊於102-103年間所簽立之借據及本票，總金
    額分別為60萬元及95萬9,100元，前經聲請本院對於鄧垂莊
    核發104年度司促字第6219號及第6220號支付命令確定。
　㈥鄧垂莊於103年1月9日以系爭房地（使用103年1月3日補發之
    權狀），為余志宏設定擔保債權總金額60萬元之抵押權，前
    經余志宏聲請本院以104年度司拍字第137號民事裁定准予拍
    賣，並聲請本院以104年度司執字第53592號強制執行系爭房
    地，本院執行人員於104年7月20日現場實施查封時，鄧垂莊
    在場簽立查封筆錄、指封切結及送達證書等公文書。嗣余志
    宏於104年9月3日具狀撤回執行。
　㈦鄧垂莊與余志宏於104年12月12日及15日簽立系爭房地之買賣
    合約書及租賃契約書，由鄧垂莊於同年月25日以買賣原因將
    系爭房地移轉登記予余志宏，租賃契約書約定由余志宏將系
    爭房屋出租予鄧垂莊居住使用1年，每月租金按鄧垂莊向下
    營農會貸款之應納本息金額計算，由鄧垂莊繳入原貸款銀行
    帳戶扣抵。
　㈧系爭房地移轉登記予余志宏後，余志宏先後於105年12月19日
    （於106年8月16日塗銷）、106年8月14日（於109年2月7日
    塗銷）、108年5月14日（於同年月30日塗銷）、108年6月26
    日（於109年2月7日塗銷），及於109年4月7日設定抵押權予
    訴外人鄭錦淵等人，目前尚有下營農會及鄭錦淵之抵押權尚
    未塗銷。
　㈨邱榮風曾經於104年4月27日21時向臺南市政府警察局佳里分
    局西港分駐所報案協尋鄧垂莊，經警員於同日在臺南市○區○
    ○○000號街道巡邏尋獲鄧垂莊。
　㈩邱榮風目前積欠銀行卡債尚未清償完畢。
　邱榮風及其子現仍居住在系爭房屋。
四、兩造爭執事項（見訴卷第331頁）：
　㈠系爭房地是否為邱榮風借用鄧垂莊之名義所購買？
　㈡承前如是，鄧垂莊與余志宏之買賣是否為通謀虛偽而無效？
　㈢原告以起訴狀繕本送達鄧垂莊終止借名登記關係，並依借名
    登記關係終止後之請求權及民法第242條代位權規定，代位
    鄧垂莊請求余志宏塗銷所有權移轉登記，並請求鄧垂莊應將
    系爭房地移轉登記予原告，有無理由？
五、本院之判斷：
　㈠系爭房地是否為邱榮風借用鄧垂莊之名義所購買？
　1.按當事人主張有利於己之事實者，就其事實有舉證之責任，
    民事訴訟法第277條前段定有明文。又民事訴訟如係由原告
    主張權利者，應先由原告負舉證之責，若原告先不能舉證，
    以證實自己主張之事實為真實，則被告就其抗辯事實即令不
    能舉證，或其所舉證據尚有疵累，亦應駁回原告之請求（最
    高法院17年上字第917號判例要旨參照）。原告主張系爭房
    地為其所出資及借用鄧垂莊名義所購買，其與鄧垂莊就系爭
    房地有借名登記關係乙節，既為被告所否認，並經鄧垂莊到
    場陳稱系爭房地為其所出資購買等語，是依上開說明，應由
    原告就其與鄧垂莊間有借名登記關係存在之有利於己事實，
    負證明之責。
　2.查依兩造不爭執事項㈠、㈡、㈢所示，以原告與鄧垂莊（越南
    國人）於93年11月8日結婚，二人於98年間共同生育1子，鄧
    垂莊於98年8月4日取得我國國籍，並於99年9月15日初設戶
    籍。原告於100年11月22日代理鄧垂莊與賣方簽立系爭房地
    之買賣契約文件，買賣總價款為165萬元，簽約款10萬元及
    完稅款15萬元為原告所支付；尾款140萬元係於101年1月3日
    以系爭房地向下營農會設定抵押權貸款支付賣方，貸款債務
    人及設定義務人為鄧垂莊，賣方並於同日以買賣原因將系爭
    房地移轉登記予鄧垂莊。交屋後，原告與鄧垂莊及子搬入系
    爭房屋居住，並將戶籍遷入；暨由原告自101年2月起匯款至
    鄧垂莊之下營農會貸款帳戶繳納本息等情。系爭房地乃原告
    與鄧垂莊婚後生子，並於鄧垂莊取得我國國籍後，於二人婚
    後第7年所購入共同居住之處所，買賣簽約及後續房貸匯款
    均由原告所處理，固堪認定。
　3.然原告陳稱：系爭房地為其所出資購買，因其當時積欠卡債
    ，故以鄧垂莊名義購買及登記等情詞，已據鄧垂莊所爭執，
    並陳稱系爭房地乃其自行出資購買等語，且原告於系爭房地
    購入前，已有積欠卡債之情事，亦據其所自陳，並提出台新
    銀行債權委外催收通知書影本可稽（見訴卷第133 頁）。由
    此可知系爭房地購入當時，原告已負債未能清償，則其是否
    尚有能力出資，容屬可疑。另依財圑法人金融聯合徵信中心
    函附授信資料明細（見訴卷第355-387頁)，亦顯示原告自95
    年間起積欠多家銀行債務，至今仍處於負債狀態，則其陳稱
    系爭房地為其所出資購買之情詞，委難採信。
　4.反觀鄧垂莊與原告婚後有外出工作之情，復據原告所自陳（
    見訴卷第328頁）；且本院依職權調取鄧垂莊之稅務電子閘
    門財產所得調件明細表及勞工保險投保資料（見訴卷第295-
    315頁），其自96年1月間起因就業開始參加勞工保險，並有
    薪資所得申報紀錄等情，顯示其自96年間起即有工作所得。
    另依財圑法人金融聯合徵信中心授信資料明細（見訴卷第38
    8-411頁)，顯示鄧垂莊名下除負擔系爭房地之下營農會貸款
    之外，別無其他金融機構負債等情，堪認其所得資力應較原
    告為優，是其陳稱系爭房地乃自己工作所得購買之情，
　　反較為可採。
　5.原告雖舉證人施志斌（即系爭房地買賣簽約代書及見證人）
    ，欲為證明系爭房地為其所購買，然該證人對於簽約之情節
    大多已不記得，僅證稱；按照簽名來看，買方本人應該有到
    場，簽名應該是本人簽的，因為買方跟代理人筆跡不一樣，
    伊不記得買方長相，但對原告還有印象，還記得當初原告有
    說要登記太太的名字，還涉及外籍配偶能不能貸款的問題等
    語（見訴卷第324-327頁），尚不足以證明原告即實際出資
    之人。而鄧垂莊僅能自行書寫中文姓名，並不諳中文之情，
    復分據原告及鄧垂莊所自陳，因此而由原告代為處理買賣簽
    約及房貸繳款事務，自合乎情理，故尚不能執此認定原告為
    實際出資之買方。至原告另以其持有系爭房地之所有權狀為
    由，主張其為真正所有權人云云，惟其與鄧垂莊既為夫妻，
    則由原告保管房地權狀，亦與常情無違，亦難執此即謂兩造
    就系爭房地有借名登記關係存在。
　6.從而，依原告所提出之證據，尚不足以使本院形成其與鄧垂
    莊間就系爭房地確有借名登記關係存在之心證，是其此部分
    主張，即難採信。則其以本件起訴狀繕本送達，向鄧垂莊終
    止借名登記關係，並主張依借名登記關係終止後之請求權，
    請求鄧垂莊移轉系爭房地所有權予原告，尚難認有理由。
　㈡鄧垂莊與余志宏之買賣是否為通謀虛偽而無效？
　1.按第三人主張表意人與相對人通謀而為虛偽意思表示者，該
    第三人應就其所主張有利於己之此項積極事實負舉證之責（
    最高法院100年度台上字第415號裁判要旨參照）。依此，原
    告主張鄧垂莊與余志宏就系爭房地之買賣為通謀虛偽意思表
    示，亦應對此負舉證之責。然其並未提出證據以證實自己之
    主張，而以余志宏受移轉系爭房地時，為何未要求鄧垂莊塗
    銷下營農會之抵押權負擔，亦未約定由余志宏承受該抵押貸
    款債務，又為何未向下營農會變更抵押人及債務人，並以余
    志宏於數年後才要求其搬離系爭房地，有違常情等陳詞，質
    疑其二人間應屬通謀虛偽之買賣，自無從憑採。
　2.反觀余志宏抗辯：鄧垂莊於102-103年間陸續向其借款，並
    以系爭房地為其設定抵押權擔保，積欠借款合計1,559,100
    元，前經其聲請本院核發支付命令確定，及聲請前案執行查
    封鄧垂莊之系爭房地，業經鄧垂莊於本院查封時在場簽名。
    嗣經第1次拍賣程序後，伊與鄧垂莊商定以340萬元買受系爭
    房地，除以鄧垂莊積欠之債務抵充價金，並由伊承受鄧垂莊
    之下營農會貸款餘額（下營農會當時陳報之債權本金為116
    萬806元），以此結清鄧垂莊之債務。雙方於所有權移轉登
    記後，鄧垂莊再向其承租系爭房地繼續供伊及原告等家人居
    住，雙方另於104年12月15日訂定租賃契約書，租金按下營
    農會貸款應納本息金額計算，並由鄧垂莊繳入原貸款銀行帳
    戶扣抵貸款等情，迭據其提出： ①本院104年度司促字第621
    9號支付命令影本（訴卷第81-82頁）、②本院104年度司促字
    第6220號支付命令影本（訴卷第83-84、179-181頁）、③本
    院104 年7 月1 日104 年度司執字第53593 號現場執行命令
    影本（訴卷第85頁）、④本院104 年8 月26日104 年度司執
    字第53593 號拍賣執行命令影本（訴卷第87頁）、⑤本院104
     年8 月26日104 年度司執字第53593 號拍賣公告影本（訴
    卷第89-93 頁）、⑥104 年12月12日不動產買賣合約書影本
    （訴卷95-99 頁）、⑦104 年12月15日租賃契約書影本（訴
    卷第101 頁）、⑧抵押權設定契約書影本（訴卷第153-157頁
    ）、⑨本票影本1 張（發票人鄧垂莊、發票日102 年9 月5 
    日金額60萬元、付款日102 年12月5 日，訴卷第159頁）、⑩
    他項權利登記謄本影本（登記日期103 年1月9 日、抵押權
    人余志宏、擔保債權總金額60萬元、債務人鄧垂莊，訴卷第
    161-167頁）、⑪原告於前案執行補正狀影本（104 年度司執
    字第53592號補正債權證明文件，訴卷第169-171頁）、⑫103
     年1 月7 日收據影本1 份（立據人鄧垂莊，訴卷第173 頁
    ）、⑬簽發之本票影本11張（訴卷第181-189 頁）、⑭本院10
    4 年司拍字第137 號民事裁定及確定證明書影本（訴卷第19
    1-197頁）、⑮本院104 年度司執字第53593 號查封筆錄及指
    封切結影本（訴卷第199-205頁）、⑯本院104 年度司執字第
    53593 號送達證書影本（鄧垂莊於104 年7 月20日簽收，訴
    卷第207 頁）、⑰下營農會陳報狀影本（104 年度司執字第5
    3593 號，陳報債權本金為116萬806元，訴卷第209-211 頁
    ）、⑱下營農會參與分配聲請狀影本（104 年度司執字第535
    93 號，訴卷第213-229 頁）、⑲臺南成功路郵局109年2月26
    日第486號存證信函及信封影本（訴卷第271-273頁，被告通
    知原告及鄧垂莊於函到7日內騰空搬遷返還租賃物）、⑳110
    年1月7日鄧垂莊證明書(訴卷第419頁)、
　　㉑余志宏京城銀行永康分行帳號000000000000帳戶存摺簿影
　　本(訴卷第421-483頁)等為證，經核相符，堪認其所述，尚
    非無稽。
  3.又鄧垂莊亦到場陳稱：系爭房地是伊自己買的，伊當時在工
    廠工作，有錢支付，當初貸款106幾萬，自備款約6萬元，貸
    款是伊拿錢給原告去繳納，因為伊不會寫中文匯款單。伊因
    為打牌輸錢，在外面欠很多錢，經朋友介紹請余志宏幫忙，
    向他借100多萬，後來伊將房子賣給他，總共賣340萬元，過
    戶後伊有拿到賣房子的錢大概70萬元，伊與原告結婚後，原
    告有時有工作，有時沒有，伊賺錢養自己及小孩，原告很少
    在家，偶爾才會買東西回家，原告現使用之機車，車款也是
    伊支付的等語（見訴卷第503-509頁）。互核與余志宏陳稱
　　鄧垂莊因向其借款，而出售系爭房地抵償債務等情節大致相
    符，亦可佐證其二人間之金錢借貸及系爭房地買賣關係。參
    酌鄧垂莊積欠余志宏之借款金額1,55萬9,100元，加計下營
    農會於前案執行期間所陳報債權本金116萬806元，暨鄧垂莊
    陳稱其出售系爭房地時另取得70萬元，合計341萬9,906元之
    數額，復與其二人所稱之買賣價金340萬元甚相接近，足認
    應非屬通謀虛偽之買賣，已堪認定。
   4.從而，原告以前揭臆測陳稱，主張其二人間為通謀虛偽之
     買賣云云，殊無可採。
六、綜上所述，原告主張其與鄧垂莊間就系爭房地有借名登記關
    係存在，並主張鄧垂莊與余志宏間就系爭房地之買賣為通謀
    虛偽等情詞，均不可採。是其以本件起訴狀繕本送達，向鄧
    垂莊終止借名登記關係，並依借名登記關係終止後之請求權
    及民法第242條代位權規定，訴請確認鄧垂莊與余志宏間就
    系爭房地之買賣關係不存在，並代位鄧垂莊請求余志宏塗銷
    系爭房地之所有權移轉登記，暨請求鄧垂莊應將系爭房地移
    轉登記予原告等事項，均無理由，應予駁回。
七、本件事證已臻明確，兩造其餘之攻擊或防禦方法及所用之證
    據，經本院斟酌後，認為均不足以影響本判決之結果，爰不
    逐一論列，附此敘明。
八、論結：本件原告之訴為無理由，依民事訴訟法第78條，判決
    如主文。
中　　華　　民　　國　　110 　年　　3 　　月　　31　　日
                  民事第一庭  法    官　陳淑卿
以上正本係照原本作成。
如對本判決上訴，須於判決送達後20日內向本院提出上訴狀。
如委任律師提起上訴者，應一併繳納上訴審裁判費。
中　　華　　民　　國　　110 　年　　4 　　月　　8 　　日
                              書 記 官  謝璧卉